【裁判字號】    99,審訴,465
【裁判日期】    990716
【裁判案由】    毒品危害防制條例
【裁判全文】
臺灣桃園地方法院宣示判決筆錄         99年度審訴字第465號
公  訴  人  臺灣桃園地方法院檢察署檢察官
被      告  乙○○  31歲民.
指定辯護人  本院公設辯護人甲○○
上列被告因違反毒品危害防制條例案件，於中華民國99年7 月16
日下午4 時許，在本院第10法庭宣示判決，出席職員如下：
          法  官  林靜梅
          書記官  郭怡君
法官起立朗讀判決主文、犯罪事實要旨、處罰條文、附記事項，
及告以上訴限制、期間並提出上訴狀之法院，且諭知記載其內容
：
一、主  文：
    乙○○施用第一級毒品，累犯，處有期徒刑壹年壹月，扣案
    之第一級毒品海洛因壹包含袋（驗餘毛重零點壹肆零貳公克
    ）沒收銷燬之；又施用第二級毒品，累犯，處有期徒刑伍月
    ；應執行有期徒刑壹年月，扣案之第一級毒品海洛因壹包
    含袋（驗餘毛重零點壹肆零貳公克）沒收銷燬之。
二、犯罪事實要旨：
    緣乙○○(一)前於民國85年間因違反電信法案件，經臺灣高等
    法院以89年度上訴字第3158號判決判處有期徒刑4 月確定；
    (二)復於88年間因偽造文書案件，經臺灣高等法院以89年度上
    訴字第3713號判決判處有期徒刑6 月確定，上開(一)、(二)之罪
    嗣經臺灣高等法院以90年度聲字第1474號裁定應執行有期徒
    刑9 月確定；又於88年間因施用毒品案件，經本院以88年度
    毒聲字第2874號裁定送觀察、勒戒後，因認有繼續施用毒品
    之傾向，再經本院以88年度毒聲字第3259號裁定令入戒治處
    所施以強制戒治，嗣經本院以88年度毒聲字第5857號裁定停
    止戒治併付保護管束，於89年6 月4 日保護管束期滿未經撤
    銷，視為執行完畢，並經臺灣桃園地方法院檢察署檢察官以
    89年度戒偵字第361 號為不起訴處分確定；(三)另於90年間因
    施用毒品案件，經本院以90年度毒聲字第196 號裁定令入戒
    治處所施以強制戒治，嗣經本院以91年度毒聲字第314 號裁
    定停止戒治併付保護管束，於91年5 月31日保護管束期滿未
    經撤銷，視為執行完畢，該次施用毒品犯行並經本院以90年
    度訴字第1045號判決判處有期徒刑9 月、5 月，應執行有期
    徒刑1 年確定；(四)再於同年間因竊盜案件，經本院以91年度
    易字第404 號判決判處有期徒刑1 年10月確定，上開(三)、(四)
    之罪嗣經本院裁定應執行有期徒刑2 年10月確定，並與前開
    有期徒刑9 月入監接續執行，於94年6 月21日縮短刑期假釋
    出監併付保護管束，於94年7 月21日保護管束期滿，假釋未
    經撤銷，視為執行完畢；(五)繼於95年間因施用毒品案件，經
    本院以95年度訴字第925 號判決判處有期徒刑11月確定；(六)
    復於同年間因贓物案件，經本院以95年度易字第1331號判決
    判處有期徒刑4 月確定；(七)更於同年間因竊盜案件，經本院
    以95年度桃簡字第1919號判決判處有期徒刑5 月確定，前揭
    (五)、(六)、(七)之罪嗣經本院以96年度聲減字第3261號裁定各減
    其宣告刑二分之一，並定應執行有期徒刑10月確定；(八)復於
    同年間因施用毒品案件，經本院以96年度訴字第152 號判決
    判處有期徒刑11月，減為有期徒刑5 月又15日確定；(九)又於
    96年間因施用毒品案件，經本院以96年度審訴字第1006號判
    決判處有期徒刑11月，減為有期徒刑5 月又15日確定；上開
    (八)、(九)之罪嗣經本院以97年度聲字第1614號裁定應執行有期
    徒刑10月確定，並與前揭有期徒刑10月入監接續執行，而於
    97年6 月3 日縮短刑期假釋出監併付保護管束，而於97年9
    月16日保護管束期滿，假釋未經撤銷，視為執行完畢（於本
    案均構成累犯）。詎其仍不知悔改並戒除毒癮，復分別基於
    施用第一、二級毒品之犯意，於98年12月3 日14時許為警採
    尿時起回溯26、96小時（起訴書誤載為26小時）內某時，在
    臺灣某不詳處所，施用第一級毒品海洛因、第二級毒品甲基
    安非他命（起訴書誤載為安非他命）各1 次。嗣於98年12月
    3 日13時許，在桃園縣龜山鄉○○路○ 段271 號前為警查獲
    ，並扣得其所有而供己施用之第一級毒品海洛因1 包（驗前
    毛重0.15公克，因鑑驗使用費失0.0098公克，驗餘毛重0.14
    02公克，含與毒品無法析離之包裝袋1 個），始悉上情。
三、處罰條文：
    毒品危害防制條例第10條第1 項、第2 項、第18條第1 項前
    段，刑法第11條、第47條第1 項、第51條第5 款。
四、附記事項：
    扣案之第一級毒品海洛因1 包，其中包裝袋部分，依現行檢
    驗方式乃以刮除方式為之，包裝袋上仍會摻殘若干毒品無法
    分離，應一體視為毒品部分，而依毒品危害防制條例第18條
    第1 項前段規定宣告沒收銷燬之。至鑑驗費失之毒品部分，
    既已滅失，爰不另為沒收銷燬之宣告。
五、協商判決除有刑事訴訟法第455 條之4 第1 項第1 款於本訊
    問程式終結前，被告撤銷協商合意或檢察官撤回協商聲請者
    ；第2 款被告協商之意思非出於自由意志者；第4 款被告所
    犯之罪非第455 條之2 第1 項所定得以協商判決者；第6 款
    被告有其他較重之裁判上一罪之犯罪事實者；第7 款法院認
    應諭知免刑或免訴、不受理者情形之一，及違反同條第2 項
    「法院應於協商合意範圍內為判決；法院為協商判決所科之
    刑，以宣告緩刑或2 年以下有期徒刑、拘役或罰金為限」之
    規定者外，不得上訴。
六、如有前述例外得上訴之情形，又不服本件判決，得自收受判
    決送達後10日內，向本院提出上訴書狀，上訴於第二審法院
    。
中    華    民    國      99    年    7    月    16   日
                  臺灣桃園地方法院刑事庭
                                  法  官  林靜梅
以上正本證明與原本無異。
                                  書記官  郭怡君
中    華    民    國      99    年    7    月    16   日
附錄本案論罪科刑依據之法條：
毒品危害防制條例第10條
施用第一級毒品者，處6 月以上 5 年以下有期徒刑。
施用第二級毒品者，處3 年以下有期徒刑。

司法院資訊處製作；財團法人民間司法改革基金會備份。
